【裁判字號】    99,台抗,158
【裁判日期】    990211
【裁判案由】    強盜殺人羈押
【裁判全文】
最高法院刑事裁定              九十九年度台抗字第一五八號
抗告人  甲○○  男民國50年11月18日生
                住台灣省雲林縣水林鄉○○村○○路80巷10號
                之1（在押）
上列抗告人因強盜殺人案件，不服台灣高等法院台南分院中華民
國九十九年一月二十五日所為第三審羈押之裁定（九十七年度上
重更(六)字第四二０號），提起抗告，本院裁定如下：
    主  文
抗告駁回。
    理  由
按被告「逃亡或有事實足認有逃亡之虞」、「所犯為死刑、無期
徒刑或最輕本刑為五年以上有期徒刑之罪」者，經法官訊問後，
認為犯罪嫌疑重大，非予羈押，顯難進行追訴、審判或執行者，
得羈押之。刑事訴訟法第一百零一條第一項第一款、第三款分別
定有明文。本件原裁定以抗告人甲○○因犯強盜殺人案件，不服
第二審之科刑判決（抗告人係犯刑法第三百三十二條第一項之強
盜殺人，第二百十六條、第二百十條之行使偽造私文書，及第三
百三十九條第一項之詐欺取財罪，經於民國九十八年十二月二十
四日依修正前刑法牽連犯從一重論以強盜殺人罪，處無期徒刑，
褫奪公權終身，及為相關沒收之宣告在案），經原法院訊問後，
認其犯罪嫌疑重大，有上引刑事訴訟法規定之情形，非予羈押，
顯難進行審判，並有羈押之必要，而執行第三審羈押。抗告意旨
略稱：抗告人有正當職業及固定住居所，所涉本件強盜殺人案事
發迄今已有九年多（應係八年多之誤），且前於第一審即獲交保
，其後多次被判處死刑，均依傳喚到庭應訊，並於九十六年三月
一日自動到案服另案之刑，足認並無逃亡或湮滅證據、串證之虞
，更無被訴之強盜殺人犯行，不服本件羈押之裁定等語。然查抗
告人經原法院訊問後，認其所犯強盜殺人罪，犯罪嫌疑重大，有
刑事訴訟法第一百零一條第一項第一款、第三款之情形，非予羈
押，顯難進行審判，並有羈押之必要，而予以執行第三審羈押，
要為其本於事實審法院之職權，對於抗告人是否符合羈押之法定
要件及其涉案情節，即符合上引規定之羈押原因及具羈押必要性
之事實，依法訊問、調查衡酌，乃認抗告人有羈押之必要，而予
以執行羈押，其所憑依據及踐行之程序，於法俱無不合，自難指
為違法。抗告人提起本件抗告，並未說明其羈押原因及必要性如
何業已消滅或不存在之具體理由，而就其所犯之罪，徒憑己意為
實體上之爭辯，自難認為有理由，應駁回其抗告。
據上論結，應依刑事訴訟法第四百十二條，裁定如主文。
中    華    民    國  九十九  年    二    月   十一   日
                      最高法院刑事第九庭
                          審判長法官  邵  燕  玲
                                法官  李  伯  道
                                法官  孫  增  同
                                法官  李  英  勇
                                法官  陳  國  文
本件正本證明與原本無異
                                      書  記  官
中    華    民    國  九十九  年    二    月  二十四  日
                                                      Ｍ

司法院資訊處製作；財團法人民間司法改革基金會備份。
